臺灣臺中地方法院刑事判決　　　　　　　　　　　　九十一年度易字第二五九八號
　　公　訴　人　臺灣臺中地方法院檢察署檢察官
　　被　　　告　甲○○
　　選任辯護人　周平凡
右列被告因賭博案件，經檢察官提起公訴（九十一年度偵字第九０一０號），本院判
決如左：
    主  文
甲○○連續意圖營利，聚眾賭博，累犯，處有期徒刑拾月，併科罰金參萬元，罰金如
易服勞役，以參佰元折算壹日。扣案之傳真機壹臺、簽單柒張、帳冊貳本、規則倍數
表陸張及六合手冊貳本均沒收。
    事  實
一、甲○○前曾有二次經營六合彩聚眾賭博犯行，其中於民國九十年間，因賭博案件
    ，經臺灣高等法院臺中分院於九十年十二月十三日判處有期徒刑五月，得易科罰
    金確定，於九十一年一月二十五日易科罰金執行完畢。詎仍不知悔改，復基於意
    圖營利聚眾賭博之概括犯意，自民國（下同）九十一年四月十八日起至同年五月
    三日止，自任組頭，先後提供其位於臺中縣清水鎮○○路三五０之一號住處之公
    眾得出入場所作為賭博場所，聚集不特定賭客以傳真或打電話之方式下注簽賭，
    核對當期由香港政府於每星期二、四、六發行之六合彩開獎號碼後，以如附表所
    示方法賭博財物。嗣於九十一年五月三日上午十時五十分許，經警前往上址搜索
    查獲，並扣得甲○○所有供簽賭用之傳真機一台、簽單七張、帳冊二本、規則倍
    數表六張及六合手冊二本。
二、案經臺中縣警察局清水分局報請臺灣臺中地方法院檢察署檢察官偵查起訴。
    理  由
一、訊據被告甲○○坦承右開犯罪事實不諱，核與證人即臺中縣警察局督察長室維新
    小組保安隊隊員張金印於本院審理時證述情節相符，復有當場查扣被告所有供簽
    賭用之傳真機一台、簽單七張、帳冊二本、規則倍數表六張、六合手冊二本及現
    場照片三幀、臺中縣警察局維新小組探訪查察工作報告表一紙可資佐證，足見被
    告自白確與事實相符。本件事證業臻明確，被告犯行至堪認定。
二、核被告意圖營利，提供上開賭博場所聚眾賭博，係犯刑法第二百六十八條之意圖
    營利供給賭博場所罪及聚眾賭博罪；其與簽賭者在公眾得出入之場所賭博財物，
    係犯刑法第二百六十六條第一項前段之普通賭博罪。而被告於各該期香港政府六
    合彩開獎前，多次意圖營利提供賭博場所，聚眾賭博，或與簽賭者賭博財物，係
    基於單一之犯意接續達成同一犯罪之各個舉動，屬法律概念之一行為，均係意圖
    營利供給賭博場所罪、意圖營利聚眾賭博罪及在公眾得出入之場所賭博財物罪之
    部分行為，被告以一行為而觸犯三罪名，為想像競合犯，屬裁判上之一罪，應依
    刑法第五十五條規定，從一情節較重之意圖營利聚眾賭博罪處斷。又被告先後多
    次賭博犯行，時間緊接，手段相同，所犯構成要件復相同，顯係基於概括犯意反
    覆為之，應依刑法第五十六條連續犯之規定論以一罪，並依法加重其刑。至被告
    曾於九十年間，因賭博案件，經臺灣高等法院臺中分院於九十年十二月十三日判
    處有期徒刑五月，得易科罰金確定，於九十一年一月二十五日易科罰金執行完畢
    ，有臺灣臺中地方法院檢察署刑案資料查註紀錄表及臺灣高等法院被告全國前案
    紀錄表各乙紙在卷可參，其於前開有期徒刑執行完畢後五年內再犯本件有期徒刑
    以上之罪，為累犯，依刑法第四十七條規定加重其刑，並依法遞加重其刑。又公
    訴人起訴事實雖僅提及被告經營「二星」、「三星」及「特別號」六合彩，未敘
    及其有經營「台號」六合彩，然此部分業據被告於本院審理時供認無訛，被告且
    具體指明簽賭金額及輸贏倍數，堪予採信，惟此乃犯罪事實之補充，無礙於本案
    同一賭博事實之認定，併此敘明。爰審酌被告雖有罹患巴金森氏症之婆婆待其扶
    養，所育三子復均已成年，或就學或服役或正待服役中，業據其提出戶籍謄本、
    診斷證明書、學生證、服兵役證明書、役男抽籤名條各乙份為證；然其前已有二
    次經營六合彩賭博犯行，竟仍不知悔悟，於前案執行完畢後不到三個月內，復重
    操舊業，圖謀不法利益，藐視法律，敗壞社會風俗，使人心沈淪，於警、偵訊時
    一度飾詞否認犯行，僥倖卸責之心至為顯然，惟於本院審理時尚能坦承犯行，聲
    淚俱下，頗有悔意等一切情狀，量處如主文所示之刑，並就罰金部分諭知易服勞
    役之折算標準。至扣案之傳真機一台、簽單七張、帳簿二本、規則倍數表六張、
    六合手冊二本，均自被告皮包內或其住處內起獲，且為其供犯罪所用之物，並非
    當場賭博之器具，應依刑法第三十八條第一項第二款規定宣告沒收，公訴人認應
    依同法第二百六十六條第二項規定宣告沒收，容有誤會，併予敘明。
據上論斷，應依刑事訴訟法第二百九十九條第一項前段，刑法第五十六條、第二百六
十六條第一項前段、第二百六十八條、第五十五條、第四十七條、第四十二條第二項
、第三十八條第一項第二款，罰金罰鍰提高標準條例第一條前段、第二條，判決如主
文。
中      華      民      國      九十一      年    十一    月      五    日
                                    法  官    賴  妙  雲
右正本證明與原本無異。
如不服本判決，應於送達後十日內向本院提出上訴狀 （須附繕本） ，上訴於台灣高等
法院台中分院。
                                     書記官
中      華      民      國      九十一      年    十一    月      五    日
附錄論罪法條：
刑法第二百六十六條第一項前段、第二百六十八條
第  266 條  在公共場所或公眾得出入之場所賭博財物者，處一千元以下罰金。但以供
            人暫時娛樂之物為賭者，不在此限。
            當場賭博之器具與在賭檯或兌換籌碼處之財物，不問屬於犯人與否，沒收
            之。
第  268 條  意圖營利，供給賭博場所或聚眾賭博者，處三年以下有期徒刑，得併科三
            千元以下罰金。
附表：
  編號  種    類  賭         博          方         式
  一    港號二星  設有０一至四七計四十七個號碼，直接核對香港政府所發行六合
                  彩券六組開獎號碼中有二組相同者，每簽選一支八十元，凡選中
                  者可得五十七倍之彩金（五千七百元），不中則賭資由組頭取得
                  。
  二    港號三星  設有０一至四七計四十七個號碼，直接核對香港政府所發行六合
                  彩券六組開獎號碼中有三組相同者，每簽選一支七十元，凡選中
                  者可得五百七十倍之彩金（五萬七千元），不中則賭資由組頭取
                  得。
  三    特別港號  設有０一至四七計四十七個號碼，直接核對香港政府所發行六合
                  彩號碼中特別號碼，每簽選一支八十元，凡選中者可得三十六倍
                  之彩金（三千六百元），不中則賭資由組頭取得。
  四    台    號  設有００至九九共一百個號碼，直接核對香港政府所發行六合彩
                  券六組開獎號碼中個位數依序重組而成之五組二位數號碼相同者
                  ，每簽選一支八十元，凡選中者可得八百元至二千元不等之彩金
                  ，不中則賭資由組頭取得。
